臺灣桃園地方法院刑事判決　　　　　　　96年度訴字第1238號
公　訴　人　臺灣桃園地方法院檢察署檢察官
被　　　告　戊○○原名許經緯.
　　　　　　　　　弄3 號（
上列被告因搶奪案件，經檢察官提起公訴（95年度偵字第24940
號、96年度偵字第1957、2218、7127號），被告於本院準備程序
進行中，就被訴事實為有罪之陳述，經本院告知簡式審判程序意
旨，並聽取公訴人及被告之意見後，本院合議庭裁定依簡式審判
程序審理，本院判決如下：
    主  文
許智勝意圖為自己不法之所有，而搶奪他人之動產，累犯，處有
期徒刑柒月；又竊盜，處有期徒刑肆月；又意圖為自己不法之所
有，而搶奪他人之動產，累犯，處有期徒刑拾月；又意圖為自己
不法之所有，而搶奪他人之動產，累犯，處有期徒刑捌月；應執
行有期徒刑貳年貳月。
    事  實
一、戊○○曾因違反毒品危害防制條例案件，經臺灣桃園地方法
    院判處有期徒刑5 月，嗣因撤回上訴確定，甫於民國95年
    10月16日易科罰金執行完畢；竟不知悔改，意圖為自己不法
    之所有，多次為下列之搶奪、竊盜犯行；
  (一)於95年10月3日19時15分許，在桃園縣中壢市○○街54號前
    見甲○○欲停放機車之際，基於搶奪之犯意，趁甲○○不及
    防備，自甲○○之機車踏板上，搶奪內有身分證、汽機車駕
    照、健保卡各1張，中國信託銀行、華南銀行之信用卡各1張
    、中華郵政、彰化銀行、華僑銀行之提款卡各1張，現金新
    臺幣（下同）2000元及手機1支之皮包乙只，得手後騎乘自
    有之機車逃逸，嗣因戊○○使用甲○○遭搶之手機，被警方
    查獲，而知上情。
  (二)於96年1月2日上午6時55分許，在桃園縣八德市○○街88號
    上恩幼稚園前，見乙○○使用之車牌號碼PK5-402號重型機
    車停放該處，並機車之鑰匙並未取走，竟基於竊盜之犯意，
    先將自有之車牌號碼F3Y-200號重型機車停放在桃園縣八德
    市○○街86號前，再將乙○○使用之上述機車竊取，停放於
    桃園縣八德市○○路20巷43弄3號前，嗣因回案發地騎回自
    有之機車，而為警查獲。
  (三)於95年12月30日22時45分許，基於搶奪之犯意，在桃園縣八
    德市○○路619號前，見丙○○開車回到家門前，欲停放汽
    車之際，假借問路而向丙○○借用手機之際，趁丙○○不及
    防備，搶奪丙○○置於大腿上之皮包乙只，皮包內有身分證
    、汽機車駕照各1張，慶豐銀行信用卡、中華郵政之提款卡
    各1張，現金6萬元及手機1支等物，得手後逃逸。
  (四)於96年3月25日凌晨2時16分許，基於搶奪之犯意，在桃園縣
    中壢市○○路與健行路交叉口，騎乘車牌號碼F3Y-200號重
    型機車，撞擊丁○○○駕駛之車牌號碼3D-1699號自小客車
    之後保險桿，見丁○○○下車查看之際，趁丁○○○不及防
    備，搶奪丁○○○背於左臂之咖啡色皮包乙只，皮包內有身
    分證、健保卡、汽車駕照各1張，兆豐銀行、玉山銀行信用
    卡、中國信託銀行、新竹企業銀行之提款卡各1張，現金約
    8000元及范姜宏百之健保卡1張等物，得手後，戊○○便騎
    乘上述機車逃逸。
二、案經桃園縣政府警察局中壢分局及八德分局報告臺灣桃園地
    方法院檢察署檢察官偵查起訴。
    理  由
一、上揭犯罪事實，業據被告於本院審理時坦承不諱，核與證人
    何紹安警詢、偵訊之證述、證人何國庭警詢之證述、證人即
    被害人甲○○警詢時之指訴、證人即被害人乙○○警詢、偵
    訊時之指訴及證詞、證人即被害人丙○○警詢、偵訊時之指
    訴及證詞、證人楊榮昶之警訊證述、證人即被害人丁○○○
    警詢、偵訊之指訴及證詞、證人葉振鍊、李睿豐、陳正育偵
    訊證詞相符（該等證人之警訊證詞，被告均無意見，依刑事
    訴訟法第159 條之5 第2 項之規定，均有證據能力），並有
    0000000000門號行動電話雙向通聯資料查詢紀錄、贓物領據
    、監視器翻拍畫面、贓車及作案機車照片、偵查報告書、指
    認照片、案發地點照片、尋獲（搶得）贓物照片、車籍作業
    系統、被告作案時裝扮之照片、機車車籍資料附卷可稽，且
    有安全帽1 頂、雨衣1 件扣案可資佐證，本案事證明確，被
    告犯行堪以認定，應依法論科。
三、核被告所為，係犯刑法第325 條第1 項之搶奪罪、第320 條
    第1 項之竊盜罪。又被告有如事實欄所載論罪科刑執行完畢
    之事實，有臺灣高等法院被告前案紀錄表1 份在卷可稽，其
    於5 年內故意再犯本件有期徒刑以上之罪，為累犯，應依刑
    法第47條第1 項規定加重其刑。爰審酌被告年輕力壯，不思
    正當工作以獲取報酬，僅因缺錢花用即起貪念搶奪，不知尊
    重他人之財產權益乃至人身安全，對社會治安造成嚴重危害
    ，其於本案竊盜、搶奪之財物價值多寡，惟念其犯後坦承犯
    行，態度尚可等一切情狀，量處如主文所示之刑，並依刑法
    第51條第5 款之規定定應執行刑。至扣案物品，非被告犯罪
    工具，不予宣告沒收。
據上論斷，應依刑事訴訟法第273 條之1 第1 項、第299 條第1
項前段，刑法第325 條第1 項、第320 條第1 項、第47條第1 項
、第51條第5款，判決如主文。
本案經檢察官董良造到庭執行職務
中　　華　　民　　國　　96　　年　　6 　　月　　8 　　日
                    刑事第十二庭  法  官  曾雨明
以上正本證明與原本無異。
如不服本判決，應於判決送達後10日內向本院提出上訴狀。
　　　　　　    　　　　　　  　　書記官  施春祝
中　　華　　民　　國　　96　　年　　6 　　月　　8 　　日
附錄論罪科刑法條：
刑法第325 條第1 項
意圖為自己或第三人不法之所有，而搶奪他人之動產者，處 6 月
以上 5 年以下有期徒刑。
第320 條第1 項
意圖為自己或第三人不法之所有，而竊取他人之動產者，為竊盜
罪，處 5 年以下有期徒刑、拘役或 5 百元以下罰金。
